

# **EDUCAÇÃO**

 Cursando Análise e Desenvolvimento de Sistemas pela UNOESTE - 3° Termo

## **CURSOS COMPLEMENTARES**

- Aperfeiçoamento Microsoft Power Bl Senai, Presidente Prudente, 2023.
- SQL Server Digital Innovation One, 2023.

## **OBJETIVO**

• Estágio na área de Análise e Desenvolvimento de Sistemas

## LINGUAGENS

• Inglês básico

## INFORMÁTICA

- Pacote Office Intermediário
- Microsoft Power BI Básico / Priorizando
- HTML, CSS, Bootstrap Intermediário
- Python Básico
- SQL Básico / Priorizando

## **CONTATO**

- (18) 99807-2006
- in Linkedin.com/Felipelima
- Ponta da Praia 109, P Prudente/SP
- github.com/Felipelima2022
- eufelipelima.github.io

# FELIPE LIMA

# ESTUDANTE DE ADS

# SOBRE MIM

Sou um profissional motivado com 8 anos de experiência sólida no mercado imobiliário. Tenho foco em resultados, boa comunicação e habilidades de relacionamento interpessoal. Sempre fui apaixonado por tecnologia, o que me levou a iniciar meus estudos em Análise e Desenvolvimento de Sistemas. Atualmente, estou buscando oportunidades desafiadoras na área.

# **EXPERIÊNCIA**

## Havan Lojas de Departamentos

Analista de Crédito, Jan 2012 - Fev 2015

Iniciei como empacotador e cresci por mérito, passando por vendas, operador de caixa e trocas. Tive a honra de me tornar Analista de Crédito e Cadastro, contribuindo ativamente para inaugurações de filiais. Meu objetivo era cadastrar os clientes no sistema da empresa, sendo eficiente na digitalização dos cadastros. Empresa focada em trabalho em equipe, liderança, metas e resultados.

## Imobiliária Leal Imóveis

Corretor Imobiliário, Ago 2017 - Out 2018

Na Leal Imóveis, ascendendo como corretor imobiliário. Com sólida expertise em vendas, contratos e avaliações, obtive meu registro CRECI. Contribuí ativamente em transações, oferecendo soluções personalizadas. A oportunidade de integrar uma imobiliária de alto padrão motivou minha transição.

#### Gm Imobiliária

Corretor Imobiliário, Out 2018 - Nov 2021

Ingressei na Gm Imobiliária, elevando meu expertise como corretor. Desenvolvi habilidades em Facebook Ads, estratégias de marketing imobiliário e gestão eficaz de leads. Contribuí para transações exclusivas, consolidando meu compromisso com o setor de alto padrão.